# 融资租赁下利息如何计算

提问人：wufaxian 时间：2019-09-21 14:47:01
现在会计准则调整，取消经营租赁，长期大额资产的租赁基本都归入融资租赁。那么融资租赁当承租方和出租方如何计算利息和本金呢？我看到过去融资租赁的利息和本金的计算方法如下 “按照应付租金的现值记作融资租赁固定资产，同时列示相同数额的负债以反映为购买资产融通的资金”-------既然是按照应付租金的现值计算固定资产的入账价值。那么折现率已经存在了。
那么每期归还的利息是否就是 “资产入账价值”*年折现率= 年利息。年利息/12 = 月度利息？
感觉很难按实际利率法来计算利息。因为租赁资产的入账价值并不是公允价或成本价。而本身就是未来租金的折现值。上述引用的下划线文字是一本2004 年的书籍。不知道目前是如何计算每期租赁利息和本金的？

回答人：chenyiwei
这其实就是对租赁负债运用实际利率法，按摊余成本计量。该准则的讲解和应用指南中都有详细举例。另外 2004 年时尚未执行企业会计准则，在当时的原制度下，利息是可以按直线法确认的，并不是严格的实际利率法。